{"related": ["factorizaci\u00f3n"], "etymology": null, "url": "https://en.wiktionary.org/wiki/factorizar", "definitions": ["(mathematics) to factorize"], "verb": "factorizar", "synonyms": [], "description": "factorizar (first-person singular present factorizo, first-person singular preterite factoric\u00e9, past participle factorizado)", "conjugations": {"imperative": {"affirmative": ["", "factoriza (t\u00fa) - factoriz\u00e1 (vos)", "factorice", "factoricemos", "factorizad", "factoricen"], "negative": ["", "no factorices", "no factorice", "no factoricemos", "no factoric\u00e9is", "no factoricen"]}, "infinitive": "factorizar", "indicative": {"future": ["factorizar\u00e9", "factorizar\u00e1s", "factorizar\u00e1", "factorizaremos", "factorizar\u00e9is", "factorizar\u00e1n"], "preterite": ["factoric\u00e9", "factorizaste", "factoriz\u00f3", "factorizamos", "factorizasteis", "factorizaron"], "imperfect": ["factorizaba", "factorizabas", "factorizaba", "factoriz\u00e1bamos", "factorizabais", "factorizaban"], "conditional": ["factorizar\u00eda", "factorizar\u00edas", "factorizar\u00eda", "factorizar\u00edamos", "factorizar\u00edais", "factorizar\u00edan"], "present": ["factorizo", "factorizas (t\u00fa) - factoriz\u00e1s (vos)", "factoriza", "factorizamos", "factoriz\u00e1is", "factorizan"]}, "pastparticiple": {"plural": {"feminine": "factorizadas", "masculine": "factorizados"}, "singular": {"feminine": "factorizada", "masculine": "factorizado"}}, "gerund": "factorizando", "subjunctive": {"imperfect_se": ["factorizase", "factorizases", "factorizase", "factoriz\u00e1semos", "factorizaseis", "factorizasen"], "future": ["factorizare", "factorizares", "factorizare", "factoriz\u00e1remos", "factorizareis", "factorizaren"], "imperfect_ra": ["factorizara", "factorizaras", "factorizara", "factoriz\u00e1ramos", "factorizarais", "factorizaran"], "present": ["factorice", "factorices", "factorice", "factoricemos", "factoric\u00e9is", "factoricen"]}}, "pronunciations": []}